# 受托研发研发失败，发生的费用如何归集？

提问人：CPAshiwu 时间：2023-10-23 10:25:50
假设某企业接受委托，进行某项技术的研发，预计此项目发生的研发成本为 60 万，总共研发收入为 100 万，区分以下几种情况进行会计处理；
（ 1 ）研发成功，确认成本 60 万，收入 100 万；
（ 2 ）研发失败，客户承担费用 70 万，则确认成本 60 万，收入 70 万；
（ 3 ）研发失败，客户承担费用 40 万，则确认研发费用 60 万，将收到的 40 万冲减研发费用；
（ 4 ）研发失败，客户不承担费用，确认研发费用 60 万；
以上会计处理是否正确？

回答人：chenyiwei
如果是接受客户委托进行研发（定制化研发），客户控制研发过程的，则不论最终是否研发成功及是否收到款项，受托方的研发支出均应计入合同履约成本并最终转入营业成本，不能确认为研发费用。